【裁判字號】    90,上易,3824
【裁判日期】    901221
【裁判案由】    竊盜
【裁判全文】
臺灣高等法院刑事判決                            九十年度上易字第三八二四號
    上  訴  人
    即  被  告  甲○○
    選任辯護人  賴淑玲
                賴德旺
右上訴人因竊盜案件，不服臺灣臺北地方法院九十年度易字第五○九號，中華民國九
十年九月十九日第一審判決（起訴案號：臺灣臺北地方法院檢察署八十九年度偵字第
二三四五二號）提起上訴，本院判決如左：
    主  文
原判決撤銷。
甲○○竊盜，處有期徒刑柒月。緩刑參年。
    事  實
一、甲○○之父戊○○於民國（以下同）八十九年八月二十九日死亡，甲○○因不滿
    其父遺產分配內容，遂利用其父戊○○於八十九年九月十一日出殯後，約中午十
    二時餘近一時許，趁機返回台北市○○區○○路一段一六一之一號九樓甲○○之
    母丁○○之住所（登記於丙○○名下），當時在場之人有乙○○、丁○○及恆安
    葬儀社職員張庚○○，甲○○與其妻己○○進入前開住所後，即向其母丁○○索
    取戊○○所遺留木箱之鑰匙，由於甲○○不斷索討木箱之鑰匙，丁○○即告以：
    「你有辦法就自已去開」等語。甲○○乃至廚房取出二把菜刀，進入客廳旁之臥
    房以菜刀將置於臥室木箱上之鎖撬開而開啟木箱，發現木箱內放置有戊○○之代
    筆遺囑二份（原本、複寫本各一份）、委託書（原本）及甲○○向其父借貸所書
    立之借據（原本）各一份，遂趁乙○○於報警後下樓等待警察，而丁○○坐於客
    廳不及注意之際，竟萌生意圖為自己不法所有之犯意，動手竊取上開文件。嗣於
    於同日下午一時許，乙○○偕警察上樓後，甲○○已將菜刀放回廚房，待警察及
    甲○○夫妻陸續離去後，丁○○、乙○○檢查木箱時，始發現原置於木箱內之戊○○之遺囑二份、委託書一份、借據一張均已遭竊。
二、案經丁○○訴由臺灣臺北地方法院檢察署檢察官偵查起訴。
    理  由
一、上訴人即被告甲○○之供述及辯解：
    訊據被告甲○○對於右揭時、地拿取告訴人丁○○與其他繼承人公同共有之遺囑
    兩份及委託書一份固坦承不諱，惟矢口否認有何竊盜犯行，辯稱：伊父親於八十
    九年六月因生病，至國泰醫院內湖分院住院診治，期間伊父親曾向伊提及其業已
    親筆立遺囑交代身後事，囑咐伊於往生後至台北市○○區○○路一段一六一之一
    號九樓住處，取出其存放於木箱內之遺囑，伊父親戊○○於八十九年八月二十九
    日去世，並於同年九月十一日出殯，出殯後伊將戊○○之靈位迎往台北市○○區
    ○○路一段一六一之一號九樓住處，伊因為憶及戊○○生前之囑咐，遂向告訴人
    丁○○提及，伊夫妻及告訴人三人即進入堆放物品之房間找尋木箱，伊之妹妹乙○○因家產問題與伊父親素有嫌隙，感情不睦，見狀即當場大聲咆哮，甚且打電
    話通知警察至現場處理，之後即攜同其女兒至一樓等候警察，迨伊夫妻及告訴人
    尋得該兩只木箱後，發現鑰匙已不在原處，告訴人則稱無鑰匙，伊徵得告訴人同
    意後至廚房拿取菜刀撬開鎖，打開第一只木箱內存放兩份代筆遺囑、父親戊○○
    親筆書立之委託書、母親名下所有之房地之權狀及父親戊○○交付伊之郵票等物
    品，除此之外別無他物，亦即未有告訴人所稱之借據，第二只木箱則未存放任何
    物品，惟該兩份遺囑不但非伊父親戊○○所言之自書遺囑，且該兩份遺囑末頁之
    立遺囑人戊○○之字樣亦非戊○○之親筆字跡，實令伊不勝訝異，旋即將兩份代
    筆遺囑提示與告訴人，並告知遺囑內容，告訴人聞言再三陳稱「不可能，伊不知
    道有遺囑」云云，伊直覺事有蹊蹺，然事關重大，伊仍徵得母親同意取走該兩份
    代筆遺囑及委託書，而上開代筆遺囑兩份、委託書一份為告訴人、伊及其他繼承
    人所公同共有，因此伊取走前揭物件，並無據為己有之不法意圖，自不該當竊盜
    之構成要件，且伊並無拿借據一紙等語；選任辯護人則辯稱：本件告訴人於偵查
    期間經公訴人詢其意見時，表示願意撤回告訴，而告訴人既已向公訴人撤回告訴
    ，衡前所述，自不得再行告訴，乃公訴人就此疏未注意，竟依告訴人嗣後所提告
    訴，予以起訴，逕將被告予以起訴，顯然有重大違誤等語。
二、認定犯罪事實所憑之證據及理由：
（一）告訴之合法性認定：
      按直系血親、配偶、同財共居親屬之間或其他五親等內血親或三親等姻親之間
      ，犯本章竊盜罪者，須告訴乃論，刑法第三百二十四條第二項定有明文。又按
      告訴乃論之罪，告訴人於第一審辯論終結前得撤回其告訴，刑事訴訟法第二百
      三十八條第一項定有明文。再按附條件之撤回告訴，如其所附之條件，與撤回
      告訴不可分離時，不問所附者，為停止條件，抑或解除條件，如其撤回告訴之
      意思並不確定，則並不認為有撤回告訴之效力。經查：
  １‧告訴人丁○○為被告甲○○之母親，其屬於直系血親之關係，此為兩造所不爭
      執，故本件竊盜罪為告訴乃論之罪無疑。另證人乙○○於本院調查中證稱：「
      （提出告訴是否是妳母親的意思？）是我母親的意思要提出告訴的，我們之間
      有談過，但被告甲○○就是置之不理，是在八十二年時被告甲○○買房子時，
      被告甲○○就搬出去的，錢是我父親拿出來幫他出的錢」等語（見本院卷第四
      十八頁），且揆諸告訴人丁○○歷原審迄於本院審理時，對於本件告訴並未提
      出任何反對之意思表示（偵查中之撤回與否，詳後述），自應認告訴人丁○○
      對於本件竊盜確有提出告訴之意思。
  ２‧告訴人丁○○於偵查時固曾稱：「我願意撤回告訴」等語（見八十九年度他字
      第四三二○號卷第三十三頁反面），然探究告訴人之真意，告訴人願撤回告訴
      之前題乃：希望甲○○將戊○○的遺囑及委託書還給伊，伊就再不追究（見八
      十九年度他字第四三二○號卷第三十三頁）。顯見本件告訴人撤回告訴之意思
      表示附有停止條件（即停止條件成就，撤回告訴之意思表示始生效力）。按諸
      前開說明，告訴人撤回告訴之意思並不確定，尚不生撤回告訴之效力。
  ３‧縱認前開附條件之撤回告訴得生法律上之效力，惟觀諸被告於偵查時雖陳稱：
     「（可否將這二件文件交還給你母親？）願意」云云（見八十九年度他字第四
      三二○號卷第三十三頁反面），然據證人乙○○於本院調查中證稱：「（木箱
      內的權狀、遺囑二份、委託書一份、借據一張事後有無拿回來？）沒有，因被
      告甲○○置之不理」等語（見本院卷第四十八頁），足證被告並未實際返還該
      二件文件等情，則被告既未返還該二件文件，其停止條件即屬尚未成就，自亦
      不生撤回告訴之效力。
  ４‧因此，本件既係附停止條件之撤回告訴，其撤回告訴應無效，本件丁○○之告
      訴應合法存在，合先敘明。
（二）被告打開木箱並未經同意取走置內之遺囑、委託書以及借據之事證：
  １‧證人丁○○於本院調查中證稱：「（在八十九年九月十一日當天在台北市○○
      區○○路一段一六一之一號九樓住所，被告甲○○打開木箱拿走遺囑兩份、委
      託書的情形為何？木箱鑰匙係何人在保管？）我先生在死前就將木箱的鑰匙交
      給我女兒乙○○保管，我們當天在出殯後，要回台北市○○區○○路一段一六
      一之一號九樓，因甲○○沒有住在這裡就沒有鑰匙，我們開門進去後，被告甲○○也就跟我們進來，當時約快十二點，被告甲○○向我拿木箱的鑰匙，我說
      我沒有鑰匙，我當時不知道木箱裡面有什麼東西，我說你可以去開就自已去開
      ，我就出來到客廳坐，被告甲○○是如何開木箱，我不知道，也沒有人在場」
      等語（見本院卷第二十一頁）。
  ２‧證人乙○○於本院調查中證稱：「木箱是放在客廳旁邊的臥房那裡，我父親是
      住餐廳旁邊的的房間，但被告甲○○進來之後，我有指郵票放在客廳的那裡，
      但被告甲○○及他太太就直接到客廳旁的臥室，我當時站在客廳，我母親坐在
      客廳，證人庚○○因行動電話響，就到樓下去接電話，然後被告甲○○就向我
      母親要木箱的鑰匙，我母親就不願意給他鑰匙，木箱的鑰匙是我父親委託我保
      管的，我父親有委託書給我，我母親就是不給被告甲○○鑰匙，但被告甲○○
      一直要，我母親就說你有辦法就自已去開，然後被告甲○○就到廚房一手拿二
      把菜刀出來，我當時嚇住了，我就在客廳用電話打一一九報案，並到樓下去等
      警察過來，我也有叫我母親下樓，但我母親說被告甲○○不會對他怎麼樣，我
      就到下樓去等警察過來，等警察來後，我就與警察上樓了，我與警察上樓後菜
      刀已被放回廚房，我就不知道木箱已被被告甲○○用菜刀撬開鎖打開木箱的」
      、「（何時才發現木箱內的東西不見？）被告甲○○是在中午十二點多將近一
      點的時間拿菜刀的，警察是一點多來的，當時還沒有打開木箱以前，我與我母
      親並不知道木箱的東西有被偷，也不知道被告甲○○有打開過木箱，是在警察
      走後，他們就是被告甲○○及他太太就陸續走掉，只有剩我與我母親及證人庚○○在場，不久，我想檢查木箱裡面的東西是否還有，有無被拿走時，就檢查
      一下，有無東西遺失，我一打開木箱我才發現我父親的權狀（詳後述）、遺囑
      二份、委託書一份、借據一張都不見了」等語（見本院卷第四十五頁至第四十
      七頁）。
  ３‧且證人張庚○○即當日於告訴人家中幫忙出殯事宜之恆安葬儀社職員於偵查中
      證稱：「我剛停好車進入後乙○○從樓上走下來說甲○○在樓上用菜刀在挖箱
      子，他下來報警：：看到甲○○，還有甲○○的太太己○○，還有丁○○三人
      同在戊○○的房間，因為我是幫忙的不方便在場：：我去隔壁房間照顧小孩，
      但有聽到他們在房間爭吵的聲音」、「：：後來我也出來到客廳看到甲○○拿
      一個盒子（詳後述）從戊○○的房間放到客廳，警察一直勸雙方這是家務事不
      要吵吵鬧鬧，勸完後警察就離開：：甲○○就把盒子給帶走」等語（見八十九
      年度他字第四三二○號卷第二十二頁）。
  ４‧被告甲○○於本院調查中供稱：「木箱是我用菜刀撬開的，木箱是用葉子鎖，
      螺絲有壞掉，當時我有經過我母親同意才開木箱的，：：我拿什麼東西，我都
      有跟我母親核對過，我有拿什麼東西走」等語（見本院卷第四十八頁、第四十
      九頁）。然而，證人乙○○於本院調查中既明確證稱：「我與我母親及我姐姐
      都沒有同意被告甲○○拿走木箱內的任何東西」等語（見本院卷第四十七頁）
      ，足見告訴人丁○○雖「默示同意」被告打開木箱（詳後述），惟丁○○及乙○○並未同意被告於打開木箱後，擅自取走置內之遺囑、委託書及借據等物，
      至為灼然。果告訴人丁○○及繼承人乙○○若同意被告於打開木箱後，取走置
      內之遺囑、委託書及借據等物，則乙○○焉有通知警員到場處理之理？且告訴
      人丁○○亦不可能與被告甲○○發生爭執，故被告辯稱告訴人同意其取走遺囑
      、委託書、借據等物，委無足取。
  ５‧辯護人對於被告取走遺囑、委託書等物並無意見，惟為被告辯稱：「借據一紙
      告訴人已在偵查中提出，足見被告甲○○並沒有取走」云云（見本院卷第二十
      頁）。惟經本院核閱告訴人於偵查中所提出之借據，確為影印本而非原本（見
      八十九年度他字第四三二○號卷第六頁），尚不足以證明該紙借據仍在告訴人
      持有中；另查證人乙○○於本院調查中證稱：「我十一點多有去商店影印遺囑
      二份、委託書一份及借據一張，並寄給李兆環律師。我父親的遺屬是在八十九
      年八月十五日，在國泰醫院內湖醫院由我父親寫的，而委託書是我父親早就寫
      好的，是在八十九年六月在醫院拿給我的，當時我父親還有意識，而借據是放
      在我母親衣櫃的棉被內找到的，是我父親在醫院跟我說的，我才知道的，我父
      親交給我委託書之後的一個月，才在我母親的衣櫃找到借據的，要我取出來，
      我父親並說借據他錢他不要了，我就連同委託書拿出來後，就放在桌子的抽屜
      ，寫好遺屬的隔天在八十九年八月十六日的下午的四、五就放到木箱，然後一
      直到我父親要出殯我的凌晨我再拿去影印後在放回木箱的」等語（見本院卷第
      四十九頁），足徵告訴人所持有之借據乃影印本，是告訴人雖曾於偵查中提出
      借據之影印本，仍不足證明告訴人持有借據之原本，尚不得為被告有利之論據
      。
  ６‧至於借據內容所附載：「震兒二五○萬圓整不要了，八十八年十月十八日」等
      語，復參以證人乙○○於本院調查中證稱：「（你父親跟你如何講關於借據的
      事情？我父親跟我說，他早就不要被告甲○○還他借的錢，只是要我哥哥上進
      ，要努力去賺錢上進」等情（見本院卷第五十頁），足證戊○○於生前確有免
      除該筆債務之意思表示。然此免除之債務係供被告購買龍江路房舍之用之金錢
      債務，無異被告甲○○因分居而自被繼承人戊○○受有財產之「贈與」，依民
      法第一千一百七十三條之規定，應將該贈與價額加入繼承開始時被繼承人戊○○所有之財產中，為應繼財產。故該借據雖因債務之免除而不足為債權之憑證
      ，卻適為被繼承人戊○○生前贈與「歸扣」之憑據，仍係具有表彰財產價值之
      憑據，非僅止於一張薄紙之價值而已。是以，竊取該紙借據猶具有可罰之違法
      性。
  ７‧另查諸偵、審資料，該木箱內所置放之文件，應僅有遺囑二份、委託書一份、
      借據一張。乙○○於本院調查時改稱：「木箱內權狀，是我父親放的；其餘的
      遺囑二份、委託書一份、借據一張是我放的」、「我一打開木箱我才發現我父
      親的權狀、遺囑二份、委託書一份、借據一張都不見了」云云（見本院卷第四
      十七頁），徒增前未曾提及之「權狀」，然「權狀」若確與遺囑、委託書及借
      據同時遭竊，乙○○為何遲至本院調查時始為陳述，由此足見乙○○前開指述
      為不可採，應認「權狀」並未同時遭竊。再查，證人張庚○○雖證稱：「我也
      看到甲○○拿一個盒子從戊○○的房間放到客廳，：：甲○○就把盒子給帶走
      」等語（見八十九年度他字第四三二○號卷第二十二頁），惟前開遺囑、委託
      書及借據並非放置於「盒子」內，是「盒子」之說尚不無疑義。惟查，甲○○
      當時既將集郵冊帶走，證人乙○○亦誤認被告係為取回集郵冊，而集郵冊之外
      觀與「盒子」極為相似，故證人張庚○○或將集郵冊誤認為「盒子」，進而證
      稱甲○○將「盒子」帶走，核其證言與事實尚不生齟齬，仍屬可信，併此敘明
      。
（三）被告其他辯解之判斷：
  １‧按法院對於系爭事項固得委有具特別知識之人或機關鑑定，以為裁判之參考，
      惟鑑定僅為一種調查證據之方法，如法院依其調查證據之結果，已得有為裁判
      之心證時，非必依當事人聲請委囑鑑定人鑑定（最高法院八十七年度台上字第
      一四二四號判決參照）。經查，戊○○生前於八十九年八月十五日所立之代筆
      遺囑有見證人林家祺、廖財楨及代筆人兼見證人李兆環之簽名，其遺囑內容確
      實依遺囑人戊○○口述內容筆記，完成後並親自簽名蓋章無誤，而上揭三名見
      證人與戊○○之繼承人均無配偶或直系血親關係，則系爭遺囑應符合代筆遺囑
      之規定，此經證人李兆環於原審證述綦詳（見原審卷第七十七頁至第八十頁）
      ，且亦與見證人林家祺、廖財楨於被告甲○○所提之塗消繼承登記之臺灣士林
      地方法院九十年度家訴字第四號民事案件中所證述相符（見原審卷第一三三頁
      至第一三九頁），且該案亦判決被告甲○○敗訴，此亦有上開民事判決以及戊○○之遺囑附卷可稽（見原審卷第一○五頁、第一七○頁至第一七二頁）。而
      被告所提出之筆跡鑑定報告書，其鑑定內容雖為「遺囑正本及遺囑複寫本上所
      寫之『戊○○』，與『戊○○』所書之郵政儲金提款單上、第一商業銀行取款
      條憑條上，及『戊○○』之平日書寫字跡中『戊○○』簽名之書寫筆跡特徵不
      相符合」，然依前揭判例，該鑑定報告僅為裁判之參考，參諸全部相關證據該
      代筆遺囑應為戊○○出於自願所立，並親自簽名，是被告所辯遺囑係戊○○受
      脅迫所立及被告所託代為取回部分，應不足採。
  ２‧被告甲○○於本院調查中供稱：「我父親在死前沒有將鑰匙交給我妹妹乙○○
      保管，是我妹妹在我父親住院時占為已有的，我要開木箱時，有經過我母親丁○○的同意，遺囑我有帶走，我是要鑑定遺囑上簽名的真正，沒有不法的意圖
      」云云（見本院卷第二十二頁）；辯護人亦為被告辯護稱：「被告甲○○不是
      要竊盜，被告拿走遺囑是否要確定遺囑是否為他父親所寫，並沒有竊盜的意思
      」云云（見本院卷第二十頁）。惟若遺囑之內容不利於被告，被告於擅自取走
      遺囑後，極可能毀棄遺囑或變造其內容，凡此均足使其他繼承人蒙受不利益，
      自非單純取走普通文件所得比擬，是竊取遺囑乃竊取具有表彰財產價值之憑據
      ，故被告擅自取走遺囑，即應認具有竊盜之意思。被告及辯護人所辯，應不足
      採。
  ３‧辯護人於本院調查中辯護稱：「請求勘驗錄音帶，裡面有譯文，本件提出告訴
      並不是告訴人的意思，是被告的妹妹乙○○的意思，錄音帶的內容可以證明是
      經過被告母親丁○○的同意取走該兩份遺囑及委託書，不是偷拿的」云云（見
      本院卷第二十頁）。惟該錄音帶之內容乃法庭外之陳述，是否足為本案之論據
      ，已容置疑；況經核閱錄音帶譯文之內容，告訴人丁○○之語意模糊，並無法
      確認其無提出告訴之意思；復參以證人乙○○於本院調查中證稱：「（提出告
      訴是否是妳母親的意思？）是我母親的意思要提出告訴的，我們之間有談過」
      等語（見本院卷第四十八頁）；且揆諸告訴人丁○○歷原審迄於本院審理時，
      對於本件告訴並未提出任何反對之意思表示，自應認告訴人丁○○對於本件竊
      盜確有提出告訴之意思。
  ４‧被告甲○○於本院調查中供稱：「木箱是我用菜刀撬開的，木箱是用葉子鎖，
      螺絲有壞掉，當時我有經過我母親同意才開木箱的」等語（見本院卷第四十八
      頁、第四十九頁）。告訴人丁○○於本院調查中雖稱：「（你是否有同意被告
      甲○○開木箱？）我沒有同意」云云（見本院卷第二十一頁），然對照證人乙○○於本院調查中證稱：「我母親就是不給被告甲○○鑰匙，但被告甲○○一
      直要，我母親就說你有辦法就自已去開」等語（見本院卷第四十六頁），由證
      人丁○○曾告知被告：「有辦法就自已去開」等情以觀，證人丁○○雖不同意
      交付木箱鑰匙，卻「默示同意」被告自己想辦法去開木箱。因此，被告以菜刀
      破壞鎖具自行開啟木箱乙節，應已取得證人丁○○之「默示同意」無疑。是被
      告辯稱：「當時我有經過我母親同意才開木箱的」等語，應堪採信。
（四）是綜上各情，足認被告所辯為事後圖卸之詞，不足採信，而證人己○○即被告
      之妻所述為袒護被告之詞，亦不足採，故堪信被告確有前揭事實所示之竊盜犯
      行，從而本件事證明確，被告犯行堪以認定，應依法論科。
三、論罪：
（一）核被告所為，係犯刑法第三百二十條第一項之竊盜罪。
（二）按「各共有人對於共有物既可享受所有權，如其共有物因他人犯罪受有侵害，
      各共有人即不能謂非直接被害之人，當然得提起自（告）訴」，最高法院二十
      六年度上字第二三三六號著有判例。查本件竊盜之客體係被告甲○○、告訴人
      丁○○及丙○○、乙○○因繼承所「公同共有」之遺囑、委託書以及借據，則
      告訴人丁○○及丙○○、乙○○等三人均同係本件竊盜罪之直接被害之人，當
      然得對被告甲○○各自獨立提起告訴；又被告甲○○與丙○○、乙○○間係五
      親等內血親，依刑法第三百二十四條第二項之規定，對於被告犯本章（第二十
      九章竊盜罪）之罪者，應告訴乃論。而丙○○、乙○○對此告訴乃論之罪並未
      各自獨立提起任何告訴，則丙○○、乙○○之告訴既不存焉，被告甲○○就此
      部分即無成立竊盜罪「罪名」之可言，亦無從發生一行為觸犯數竊盜罪「罪名
      」之餘地（即非想像競合之情形），而僅對合法告訴之告訴人丁○○成立一（
      親屬間）竊盜罪，附此敘明。
（三）又被告以菜刀撬開木箱，乃經告訴人丁○○下之同意，已如前述。是被告所為
      顯與刑法第三百五十四條毀損罪之構成要件有間，業據檢察官不另為不起訴處
      分在案。因此，本院就此部分乃無審究之餘地，併此敘明。
四、撤銷改判之理由：
    原審予以論罪科刑，固非無見。惟查：
（一）被告行竊之時間為八十九年九月十一日近中午一時許，原判決未加認定，事實
      欄亦未記載，尚有未洽。
（二）被告係趁丁○○坐於客廳，乙○○下樓為前來處理之員警開門之際，經取得咸
      魏勺之同意後，以取自廚房之菜刀將置於臥室木箱上之鎖撬開而開啟木箱，見
      木箱內放置有戊○○之代筆遺囑二份（原本及複寫各乙份）、委託書原本及甲○○向其父借貸所書立之借據原本各一份，原審認被告係「趁丁○○下樓為前
      來處理之員警開門之際，動手竊取上開文件」，核與卷證資料不符，認定事實
      亦有違誤。
    被告上訴意旨仍執陳詞否認犯罪，指摘原判決不當，固無理由。惟原判既有前述
    可議之處，自應由本院予以撤銷改判。
五、科刑及其審酌事項：
    爰審酌被告犯案時僅為一己之私，枉顧親情倫理，且一再狡詞圖卸及其竊取之物
    品價值、方法、所生危害，惟本院審理中已歸還上開遺囑、委託書文件等情狀，
    量處如主文第二項所示之刑。
六、緩刑宣告：
    查被告前未曾受有期徒刑以上刑之宣告，有臺灣高等法院檢察署刑案紀錄簡覆表
    在卷可稽。而本件係因被告一時失慮而竊盜親屬之物，衡其惡性並非重大，本院
    審理中已歸還上開遺囑、委託書文件，經此偵、審教訓亦當知所警惕，信無再犯
    之虞，本院並免親情決裂，寄望雙方情感之彌合，認對其所宣告之刑以暫不執行
    為適當，爰諭知緩刑三年，以啟自新。
據上論斷，應依刑事訴訟法第三百六十九條第一項前段、第三百六十四條、第二百九
十九條第一項前段，刑法第三百二十條第一項、第七十四條第一款，罰金罰鍰提高標
準條例第一條前段，判決如主文。
本案經檢察官沈明彥到庭執行職務。
中    華    民    國      九十    年       十二     月      二十一      日
                              臺灣高等法院刑事第二十二庭
                                  審判長法  官  許  正  順
                                        法  官  林  明  俊
                                        法  官  邱  同  印
右正本證明與原本無異。
不得上訴。
                                        書記官  莊  昭  樹
中    華    民    國      九十    年       十二     月      二十四      日
附錄：本判決論罪科刑法條全文
刑法第三百二十條第一項
意圖為自己或第三人不法之所有，而竊取他人之動產者，為竊盜罪，處五年以下有期
徒刑、拘役或五百元以下罰金。


司法院資訊處製作；財團法人民間司法改革基金會備份。
